【裁判字號】    96,易,3609
【裁判日期】    970730
【裁判案由】    傷害
【裁判全文】
臺灣板橋地方法院刑事判決              96年度易字第3609號
公  訴  人  臺灣板橋地方法院檢察署檢察官
被      告  甲○○
上列被告因傷害案件，經檢察官提起公訴（96年度偵字第22447
號），本院判決如下：
    主  文
甲○○傷害人之身體，累犯，處拘役陸拾日，如易科罰金，以新
臺幣壹仟元折算壹日。
    事  實
一、甲○○前於民國九十一年間因違反毒品危害防制條例案件，
    經本院以九十一年度易字第一八○○號判決判處有期徒刑四
    月確定，並於九十二年七月二十一日易科罰金執行完畢。詎
    仍不知悔改，於九十六年七月二日在臺北縣土城市○○路二
    號臺灣臺北看守所執行有期徒刑期間，因與受刑人乙○○發
    生口角爭執，甲○○遂以徒手毆打乙○○，致乙○○受有臉
    部二處黑青紅腫之傷害。
二、案經乙○○訴由臺北縣政府警察局土城分局報告臺灣板橋地
    方法院檢察署檢察官偵查起訴。
    理  由
一、本案被告甲○○經本院合法傳喚無正當理由並未到庭，惟其
    就檢察官起訴之犯罪事實，前於警詢中已經坦承不諱，復經
    證人即告訴人乙○○於偵查中證述明確，並有臺灣臺北看守
    所九十六年十月二十五日北所戒字第○九六○○一四六三○
    號函文及所附之內外傷紀錄表、告訴人受傷照片二幀、錄影
    光碟在卷可資佐證，是本案事證已臻明確，被告犯行已堪認
    定。
二、核被告所為，係犯刑法第二百七十七條第一項之普通傷害罪
    。被告因違反毒品危害防制條例案件，經本院以九十一年度
    易字第一八○○號判決判處有期徒刑四月確定，並於九十二
    年七月二十一日易科罰金執行完畢，有臺灣高等法院被告前
    案紀錄表一份在卷可查，被告於有期徒刑執行完畢之後五年
    在內，再犯本案最重本刑有期徒刑以上之罪，應依刑法第四
    十七條第一項累犯之規定加重其刑。爰審酌被告前有毒品前
    科，素行不佳，有前揭前案紀錄表一份在卷可稽，於有期徒
    刑執行中，在監所之內竟因細故糾紛而毆打其他受刑人，造
    成告訴人身體受傷及內心恐懼，及其智識程度、生活狀況，
    於偵查中自知事證明確而坦承犯行，然行逃匿，於通緝到案
    後，經諭知限制住居猶傳、拘無著，顯存畏罪僥倖心理，無
    謂耗費司法資源等一切情狀，量處如主文所示之刑，並諭知
    如易科罰金之折算標準，以示警懲。
三、本案被告經合法傳喚無正當理由不到庭，而本院認係應科拘
    役及罰金之案件，爰依刑事訴訟法第三百零六條之規定，不
    待其陳述逕行判決。
據上論斷，應依刑事訴訟法第299條第1項、第306條，刑法277條
第1項、第41條第1項、第47條第1項，刑法施行法第1條之1第1項
、第2項前段，判決如主文。
本案經檢察官靳開聖到庭執行職務。
中    華    民    國    97    年    7     月    30    日
                  刑事第三庭  法  官  王偉光
上列正本證明與原本無異。
如不服本判決，應於判決送達後十日內敘明上訴理由，向本院提
出上訴狀（應附繕本），上訴於臺灣高等法院。
                              書記官  陳宥伶
中    華    民    國    97    年    7     月    31    日
附錄本案論罪科刑法條全文：
中華民國刑法第二百七十七條
傷害人之身體或健康者，處三年以下有期徒刑、拘役或一千元以
下罰金。
犯前項之罪因而致人於死者，處無期徒刑或七年以上有
期徒刑；致重傷者，處三年以上十年以下有期徒刑。


司法院資訊處製作；財團法人民間司法改革基金會備份。
